臺灣臺南地方法院民事裁定
111年度補字第714號
原      告  京城商業銀行股份有限公司

法定代理人  戴誠志  



被      告  吳黃冬花
            吳信輝  
            吳兆彬  
上列當事人間請求確認抵押債權不存在等事件，本院裁定如下：
    主  文
原告應於本裁定送達翌日起五日內，補繳裁判費新臺幣陸仟零陸
拾元，逾期不補繳，即駁回起訴。
    理  由
一、按訴訟標的之價額，由法院核定。核定訴訟標的之價額，以
    起訴時之交易價額為準；無交易價額者，以原告就訴訟標的
    所有之利益為準。以一訴主張數項標的者，其價額合併計算
    之。但所主張之數項標的互相競合或應為選擇者，其訴訟標
    的價額，應依其中價額最高者定之。因債權之擔保涉訟，以
    所擔保之債權額為準；如供擔保之物其價額少於債權額時，
    以該物之價額為準。民事訴訟法第77條之1第1項、第2項、
    第77條之2第1項、第77條之6分別定有明文。
二、經查：
  ㈠原告起訴之訴之聲明為：①確認被告吳黃冬花所有如附表所示
    之不動產(下稱系爭不動產)，於民國89年1月12日為被告吳
    信輝、吳兆彬所設定登記擔保債權總金額新臺幣(下同)5,00
    0,000元之本金最高限額抵押權(下稱系爭抵押權)，其所擔
    保之債權不存在。②被告應將系爭抵押權設定登記予以塗銷
    。
  ㈡聲明第1項訴請確認抵押債權不存在與第2項請求塗銷系爭抵
    押權登記，雖各屬不同訴訟標的，惟該數項標的之經濟目的
    實屬同一，應以其中價額最高者定之。第1項確認抵押債權
    不存在部分，訴訟標的價額為5,000,000元；第2項塗銷抵押
    權登記部分，系爭不動產之價額為557,262‬元【按民國111
    年1月公告土地現值計算，即550元×1158.22平方公尺×2021/
    8160＋550元×2,814.27平方公尺×2021/8160＋550×117.32平方
    公尺×1/4＝557,262‬元】，低於系爭抵押權所擔保之債權額5
    ,000,000元，依上開規定說明，訴之聲明第1、2項訴訟標的
    價額核定為557,262‬元，應徵第一審裁判費6,060元。茲依
    民事訴訟法第249條第1項但書規定，限原告於收受本裁定送
    達翌日起5日內如數補繳，逾期不繳，即駁回其訴。
三、爰裁定如主文。 
中　　華　　民　　國　　111 　年　　 8　　月　  30　　日
                  民事第四庭    法  官　葉淑儀
以上正本證明與原本無異。
如不服本裁定關於訴訟標的價額之核定，得於收受裁定正本後10
日內向本院提出抗告狀，並繳納抗告裁判費新臺幣1,000元整。
中　　華　　民　　國　　111 　年　　 8　　月　  30　　日
                                書記官　林幸萱
附表
編號 土地 權利範圍 1 臺南市○○區○○段○000號地號土地 8160分之2021 2 臺南市○○區○○段○000號地號土地 8160分之2021 3 臺南市○○區○○段○000號地號土地 4分之1